臺灣新北地方法院刑事判決
111年度易字第254號
公  訴  人  臺灣新北地方檢察署檢察官
被      告  陳信德



上列被告因竊盜案件，經檢察官提起公訴（110年度偵字第12632
號），本院判決如下：
    主  文
陳信德犯如附表所示之罪，各處如附表所示之刑及沒收。應執行
拘役肆拾日，如易科罰金，以新臺幣壹仟元折算壹日。
    事  實
一、陳信德意圖為自己不法之所有，分別基於竊盜之犯意，於民
    國109年9月8日14時許，在址設新北市○○區○○路0段000號之
    致理科技大學（下稱致理大學）綜合大樓地下2樓之社團辦
    公室，趁斯時社團辦公室內幾無學生在場之際，先後徒手竊
    取如附表編號1至4所示之人所有之如附表編號1至4所示金額
    之現金得逞。嗣經如附表編號1至4所示之人發現後報警處理
    ，為警調閱監視器畫面及悠遊卡使用紀錄，循線查獲上情。
二、案經蔡宛蓁、徐郁婷、劉岱樺及李芹訴由新北市政府警察局
    海山分局報告臺灣新北地方檢察署檢察官偵查後起訴。
    理  由
壹、證據能力部分  
　　本判決引用被告以外之人於審判外之陳述，檢察官、被告陳
    信德於本院準備程序、審理時對於該等證據能力均未爭執，
    且迄於言詞辯論終結前亦無聲明異議(本院卷第118、197頁)
    。本院審酌上開證據資料之作成之情況，並無違法取證或其
    他瑕疵，且與待證事實具有關聯性，認為以之作為證據為適
    當，依刑事訴訟法第159條之5規定，均有證據能力。又所引
    非供述證據，與本案均有關聯性，且查無違反法定程序取得
    之情，依刑事訴訟法第158條之4反面解釋，亦均有證據能力
    。
貳、認定事實所憑之證據及理由
一、訊據被告固坦承附表一編號1外觀卡號為0000000000號之悠
    遊卡（下稱悠遊卡A，即起訴書附表二編號5所示悠遊卡）為
    其所有並持用，且以該卡註冊YOUBIKE使用之事實，惟矢口
    否認有何竊盜犯行，辯稱：我沒有去過致理大學；系統顯示
    悠遊卡A有於109年9月8日16時35分許在臺北車站捷運站加值
    ，應是系統錯誤，我沒有在那邊加值，附表一所示的其餘與
    悠遊卡A同時在臺北車站捷運站加值的悠遊卡也都不是我的
    ；監視器畫面中的人不是我，變裝前後的人是不是同一人我
    也不知道云云（本院卷第110至111頁）。經查：
　㈠被告於警詢、偵訊及本院審理時均供陳其手機號碼為0000000
    000號，且悠遊卡A為其所註冊並綁定前開門號，用於UBIKE
    等語（偵查卷第7頁警詢筆錄受詢問人欄、第8、10、80頁，
    本院卷第110至111頁、第197至198頁），並有109年10月13
    日微笑單車股份有限公司客服領班王又陞回覆警員之電子郵
    件暨所附外觀卡號0000000000號悠遊卡會員註冊資料在卷可
    查(偵查卷第41至43頁），且悠遊卡A均由被告持用，並無交
    付他人使用或遺失之情，亦據被告於本院準備程序時供述明
    確（本院卷第111頁），是悠遊卡A確為被告所持用，先予敘
    明。
　㈡又證人即告訴人蔡宛蓁、徐郁婷、劉岱華、李芹於警詢中分
    別指訴其等於109年9月8日7時至10時許將其等之包包放置致
    理大學綜合大樓地下2樓企管系社辦內之桌上，而後於該日1
    6、17時許分別發現其等放置包包內錢包之現金遭竊取等情
    （偵查卷第13至14頁、第15至16頁 、第17至18頁、第19至2
    0頁），並有竊賊於109年9月8日13時58分許至14時17分許在
    致理大學綜合大樓地下2樓社辦內之徘徊及搜尋財物之監視
    器畫面可憑，有109年9月8日致理大學社辦、出入口之監視
    器擷取畫面共5張存卷可憑(偵查卷第25至26頁)，足認如附
    表編號1至4所示前開告訴人所有之現金均係在致理大學綜合
    大樓地下2樓企管系社辦內遭人竊取之事實無訛。
  ㈢案發當日之新埔捷運站、新北市板橋區文化路沿路、致理大
    學綜合大樓地下2樓及臺北車站捷運站之監視器錄影畫面，
    經本院勘驗如下（依時序盧列）：
  ⒈A男自新埔捷運站步出（檔名為「新埔捷運站」之「3-12 BL0
    3出口1扶梯8.9上乘場 (12)」影像內容）：
　　畫面左上角顯示「3-12 BL03出口1扶梯8...」、右上角顯示
    錄影時間如「0000-00-00 00：48：00」。畫面為新埔捷運
    站地面出入口手扶梯處，鏡頭朝手扶梯及樓梯拍攝。於13：
    48：51至13：49：05許，見A男搭乘手扶梯至地面出口後左
    轉，穿著及特徵如下（本院卷第121頁所附擷圖1)：⑴身穿白
    色上衣、藍色牛仔褲、黑色步鞋搭紫色鞋袋、臉部戴膚色3D
    口罩。⑵左肩側背黑色後背包、右肩斜背小黑色方包置於腹
    胸前，黑色後背包甚鼓。⑶髮型小平頭、頭頂髮量略稀疏、
    髮際2側高。⑷身型瘦、偏矮。
  ⒉B男於本案案發時間出現於致理大學綜合大樓地下2樓（檔名
    為「4_12_R_000000000000」之影像內容）：
  ⑴畫面左下角顯示「社辦走道前」、右上角顯示錄影時間如「2
    020_09_08 13：30：01」、此為案發地點辦公室，畫面中上
    方為入口處，畫面中間為長走道，走道兩側為各社團之辦公
    區域，畫面左側自左下角往左上角依序有4根樑柱，第1根柱
    子上貼有「企管」2字之海報，並以櫃子充當隔牆，此區域
    擺放桌、椅，桌上放有雜物、椅子上有包包及衣物，不時有
    同學在桌椅上討論事情，第2根柱子貼有「黃色商電」字樣
    海報、其左方有懸掛「國貿系學會」旗幟、第3、4根柱子上
    無標示字樣；走道右側自右下角往右上角依序有4根樑柱，
    第1根柱子前所隔區域前方放置一白板，其上書寫「滑板CLS
    9th」字樣、第2根柱子上貼有「風企雲湧」字樣之海報(下
    稱風企雲湧辦公區)、第3、4根柱子上沒有標示字樣（本院
    卷第121頁所附擷圖2)。
  ⑵13：58：29至13：59：05許，見一名穿著黑色短袖上衣、牛
    仔褲、頭戴黑色鴨舌帽、臉戴藍色平面口罩、黑色鞋子、背
    著隆起的黑色後背包之B男自入口處走進辦公室(本院卷第12
    2頁所附擷圖3)、沿走道東張西望。於13：59：05至13：59
    ：11許，B男停在走道右側上開第4根柱子之社團辦公區域左
    右張望後走進去（本院卷第122頁所附擷圖4)。於13：59：2
    0許，B男返回走道，先是走到走道左側上開第4根柱子辦公
    區域門口停駐觀看（本院卷第123頁所附擷圖5)，11：59：3
    1許，隨後其右手持手機貼近右耳旁，呈接聽手機狀態，左
    手插褲子口袋，走路重心偏右（本院卷第123頁所附擷圖6）
    ，沿走道往畫面下方邊走邊東張西望，13：59：42許B男走
    至畫面中可看到其戴黑色粗框眼鏡（本院卷第124頁所附擷
    圖7)，於13：59：44許，B男繼續在走道直行，走出鏡頭(檔
    案結束)。
　⒊B男於本案案發時、地行竊（檔名為「5_12_R_000000000000
    」之影像內容）：
  ⑴於14：14：23許，見B男自畫面下方沿走道往畫面上方走，其
    右手持手機至貼近右耳旁，呈接聽手機狀態、其左手插褲子
    口袋、邊走邊東張西望，畫面中可見其後背包甚鼓、走路重
    心偏右（本院卷第124頁所附擷圖8)。
  ⑵於14：14：31許，在風企雲湧辦公區前停下張望後，便走進
    該辦公區域（本院卷第125頁所附擷圖9)，因鏡頭被櫃子擋
    到，無法看到B男進入該區域之行為。於14：15：58許見B男
    走出到走道邊，四處張望後於14：16：16又走進去上開辦公
    區，此時見警衛自入口處走進辦公室（本院卷第125頁所附
    擷圖10)。
　⑶於14：16：53許，見警衛沿走道巡邏，走到風企雲湧辦公區
    時，B男自該區出來（本院卷第126頁所附擷圖11)，在走道
    上查看手機後，便往畫面下方走，於14：17：06秒許，B男
    走出鏡頭（本院卷第126頁所附擷圖12)，直到檔案結束均無
    再見B男身影(檔案結束)。
　⒋C男在新北市○○區○○路○○○○○路○0段000號上變裝（檔名為「C1
    _0908_變裝」之影像內容）：　
  ⑴畫面左下角顯示〔文化路1段371號前〕2020/09/08 14：28：00
    ，此處為文化路上人行道。
  ⑵C男穿著與B男相似，但因畫面粒子過大以致無法辦識C男面部
    詳細特徵，然14：29：48至14：29：50許可見C男有自其臉
    部上方、一般穿戴眼鏡之鏡架位置拿取某物後，以雙手拿取
    該物品、再將手往牛仔褲口袋位置擺放物品之動作（本院卷
    第127至128頁所附擷圖13、14、15）。
　⑶14：29：54至14：29：58許，見一身穿黑色短袖上衣、牛仔
    褲、頭戴黑色鴨舌帽、黑色鞋子、背著黑色後背包之C男，
    自畫面上方沿人行道往畫面下方走，走向人行道上左方一台
    白色機車旁，邊走邊將黑色後背包取下，在白色機車旁蹲下
    (本院卷第128至129頁所附擷圖16、17)。14：29：58至14：
    30：15許，見C男自背包取出黑鞋放在地上，取下鴨舌帽，
    換穿鞋子，有將物品收至背包之動作，但因鏡頭遭機車及行
    人道上之杆子擋住，故無法看到其C男上開動作細節（本院
    卷第129至130頁所附擷圖18、19)。14：30：29至14：30：3
    5許，C男脫去身上黑色短袖、上身留有白色短袖，再將黑色
    短袖放入背包（本院卷第130頁所附擷圖20)。14：30：51許
    ，C男自黑色背包拿出黑色小方包並斜掛肩頸上(本院卷第13
    1頁所附擷圖21)、背起後背包，14：31：34許之後有自口袋
    中取出口罩戴在臉上之動作，便往畫面下方沿人行道行走，
    其穿著、口罩及髮際特徵與上開A男相同(本院卷第131頁所
    附擷圖22)，至14：32：10許走出鏡頭，之後影像中無C男身
    影(檔案結束)。
　⒌C男於文化路上行走（檔名為「R106-B01-007-D32-5.[江翠所
    ]陽明街407號前往陽明街方向全景(107_00)-00000000-0000
    00」之影像內容）：
　　畫面右下角顯示09/08/2020 14：30：00，此處為文化路人
    行道。14：33：17至14：34：16許，Ｃ男出現在畫面上方，
    自畫面上方沿人行道往畫面下方走，未戴口罩、抽煙、左手
    插褲子口袋，走路時明顯重心偏右，其穿著、黑色步鞋搭紫
    色鞋帶、頭頂髮量及髮際特徵與上開A男相同(本院卷第131
    頁所附擷圖23)，之後C男走出鏡頭，至檔案結束均無C男身
    影。
　⒍C男自新埔捷運站出入口步入新埔捷運站（檔名為「新埔捷運
    站」之「3-10 BL03出口0 (00)(00000000000000-000000000
    00000)-000」之影像內容）：
　　畫面左上角顯示「3-10 BL03出口」、右上角顯示錄影時間
    如「0000-00-00 00：33：00」，此鏡頭拍攝地點與上開⒈所
    示地點相同，但鏡頭由捷運站出入口內朝外拍攝。14：35：
    41至14：35：47許，C男已戴上口罩，其特徵與上開A男相同
    (本院卷第131頁所附擷圖24)，C男由畫面左方走入捷運站手
    扶梯搭乘，之後至檔案結束均無C男身影。
　⒎C男步入新埔捷運站票卡閘門口(檔名為「2-9 BL03西側進站
    閘門 (0)(00000000000000-00000000000000)-000」之影像
    內容)：
　　C男於14：36：51許出現在畫面右上方處，手持卡片，於14
    ：37：06秒許以該卡片進入捷運站閘門(本院卷第132頁所附
    擷圖25)，之後C男走出鏡頭，至檔案結束均無C男身影。
  ⒏D男出現於臺北車站捷運站地面出口（檔名為「台北車站加值
    」之「3-9 BL07扶梯4上乘場 (0)(00000000000000-0000000
    0000000)-000」之影像內容）：
    16：37：49至16：37：57許，見D男搭乘手扶梯至地面出口
    ，穿著及特徵如下（本院卷第132頁所附擷圖26)：⑴身穿白
    色上衣、卡基色長褲、黑色步鞋搭配紫色鞋帶、臉部戴深藍
    色3D口罩。⑵後背黑色後背包、斜背小黑色方包置於左腹前
    。⑶髮型小平頭、頭頂髮量略稀疏、髮際2側高。
　⒐D男在臺北車站捷運站悠遊卡加值機台前加值（檔名為「6-21
     BL07自動售票機7號 (00)(00000000000000-0000000000000
    0)-000」之影像內容）：
    16：33：33至16：35：56許，D男至悠遊卡加值機台前查詢7
    張悠遊卡並加值其中5張悠遊卡，畫面中可見D男黑色布鞋搭
    配紫色鞋帶(本院卷第134頁所附擷圖27)，D男加值完畢後離
    開，至檔案結束均無D男身影。
  ⒑綜上勘驗結果可知，A男係於本案相近時間自新埔捷運站步出
    之人，且其身形特徵、所攜物品、所著衣物及穿戴物品與B
    男、C男及D男均有部分相似；B男為實際下手行竊之人；C男
    原身著與B男相似服裝而於路邊變裝；D男則為手持被告所持
    用之悠遊卡A在臺北車站捷運站加值之人，是本院應予審究
    者，乃A、B、C、D男究否為同一人？若是，被告是否即為A
    、B、C、D男？
  ㈣A、B、C、D男實為同一人：　　
　⒈依上述勘驗結果顯示，本案A、B、C、D男之特徵分別如下：
　⑴A男：白色上衣、藍色牛仔褲、黑色步鞋搭紫色鞋袋、臉戴膚
    色3D口罩。左肩側背黑色後背包、右肩斜背小黑色方包置於
    腹胸前，黑色後背包甚鼓。髮型為小平頭、頭頂髮量略稀疏
    、髮際2側高。身型瘦、偏矮。
  ⑵B男：黑色短袖上衣、牛仔褲、頭戴黑色鴨舌帽、臉戴藍色平
    面口罩、黑色鞋子、雙肩背內容物已隆起而甚鼓的黑色後背
    包、走路有左手插褲子口袋、重心偏右的習慣。
　⑶C男：原穿著黑色短袖上衣、牛仔褲、頭戴黑色鴨舌帽、黑色
    鞋子、背黑色後背包。而後脫去黑色短袖上衣而留有白色短
    袖上衣，將黑色短袖放入黑色背包，且自黑色背包拿出黑色
    小方包並斜掛肩頸、背起後背包，而後戴起膚色3D口罩。行
    走時左手插褲子口袋，明顯重心偏右，黑色步鞋搭紫色鞋帶
    、頭頂髮量略稀疏、髮際2側高。
　⑷D男：白色上衣、卡基色長褲、黑色步鞋搭配紫色鞋帶、臉部
    戴深藍色3D口罩。後背黑色後背包、斜背小黑色方包置於左
    腹前。髮型小平頭、頭頂髮量略稀疏、髮際2側高。
　⒉綜觀A、B、C、D男之前述特徵，可知本案雖似有A、B、C、D
    男共計4名男子，且其等所著衣物、口罩等雖略有差異，若
    未細觀，貌似為不同人，然查：
　⑴A、B、C、D男共同具有之特徵為：身形特徵均偏瘦矮，且均
    背黑色後背包。
  ⑵A、C、D男共同具有之特徵為：均為小平頭、並具頭頂髮量略
    稀疏、髮際2側高之髮型特徵（B男因頭戴鴨舌帽而無法辨識
    髮型特徵），復均腳穿黑色步鞋搭配紫色鞋帶此一具有特殊
    辨識性之步鞋。此外，A、C、D男除均有黑色後背包外，亦
    均背有黑色小方包。而A男與變裝後之C男，上衣、褲子、鞋
    子、口罩均相同。以上已足見A、C、D男實為同一人。
　⑶A、B男；B、C男；A、D男各自共同具有之特徵：A、B男之黑
    色後背包均可見內盛物品甚多而鼓起、變裝前之C男與B男所
    著衣服、褲子、帽子均相同，及B男雖未攜帶黑色小方包、C
    男於變裝前也未攜帶黑色小方包，然C男於變裝時有自其黑
    色後背包取出A、D男均有攜帶之黑色小方包，及B、C男均有
    行走時左手插褲子口袋、重心明顯偏右之習性。
　⒊俱上，堪認本案行竊者於行竊時雖刻意數度變裝規避檢警追
    查，然由A、B、C、D男之各項特徵均各有部分交集、重疊之
    處，且由A男所持之用以刷出新埔捷運站、C男所持之用以刷
    進新埔捷運站、刷出臺北車站捷運站之悠遊卡，均由D男持
    之於臺北車站捷運站加值等情（詳述後），仍足以認定A、B
    、C、D男實為同一人（下統稱甲男）。
　㈤被告即為甲男：
　⒈附表一所示之5張悠遊卡均由同一人持用：
    本院依偵查卷內所附光碟，就如附表一所示5張悠遊卡於相
    同時間内，各悠遊卡之交易種類、交易時間、交易車站/交
    通工具彙整如附件所示。由附件內容可知：
　⑴A男持悠遊卡B於109年9月8日13時47分許自新埔站出站、C男
    於同日14時37分許持悠遊卡C於新埔站進站、於14時53分於
    臺北車站出站、D男則於同日16時33分許持附表一所示5張悠
    遊卡（含悠遊卡A、悠遊卡B及悠遊卡C）同時加值。是可認D
    男為同時持有①當日自新埔捷運站出站前往致理大學行竊之A
    男所持用之悠遊卡B、②由B男換裝且由新埔站前往臺北車站
    出站之C男所持用之悠遊卡C以及③被告所持用之悠遊卡A之人
    。復佐以A、B、C、D男相互間具有如上㈣⒉所示之共同特徵，
    亦足以推認A、B、C、D男實為同一人即甲男。
　⑵如附表一所示之悠遊卡，依附件彙整之內容，可知該等悠遊
    卡於共同或相近時、地之交易紀錄如下：
　①109年8月9日20時41分許、47分許，悠遊卡C、B同在「51臺北
    車站」以自動售票機加值。
　②109年8月15日16時53分許悠遊卡C自「21大直」至「42中正紀
    念堂」出站，而後悠遊卡A於17時39分在鄰近之「0195信義
    杭州路口（中華電信總公司）」租借UBIKE。
　③109年8月20日17時21分許悠遊卡C在「08中山國中」加值、進
    站，並於17時26分許在「10忠孝復興」出站，而後悠遊卡A
    於18時35分許在鄰近之「0049龍門廣場」租借UBIKE，於18
    時57分許在「0007信義廣場（臺北101）」歸還UBIKE。
　④109年8月21日20時59分許悠遊卡C在「市政府」進站（註：前
    一日悠遊卡A最後出現地為「0007信義廣場（臺北101）」）
    ，21時12分許在「97南港」出站。　
　⑤109年8月27日19時47分、48分悠遊卡B、C同在「南港」以自
    動售票機加值。
　⑥109年8月29日18時27分許悠遊卡B自「93市政府」至「82板橋
    」出站，20時18分許悠遊卡C自「82板橋」進站後在「93市
    政府」出站。
　⑦109年9月2日19時40分許悠遊卡B、C同在「90忠孝復興」以自
    動售票機加值。
　⑧109年9月7日18時26分許悠遊卡D搭乘客運至「臺北捷運公館
    」，19時17分許悠遊卡A在鄰近之「0031辛亥新生路口」租
    借UBIKE，20時29分許悠遊卡A、C同在「臺北車站」以自動
    售票機加值。
　⑨109年9月8日13時47分許悠遊卡B自「82板橋」至「83新埔」
    出站（即前開勘驗筆錄A男部分）、14時37分許悠遊卡C自「
    83新埔」進站、14時53分許在「51臺北車站」出站（即前開
    勘驗筆錄C男部分），而後悠遊卡A、B、C、D、E則於如附表
    一所示時間一同為如附表一所示之加值（即前開勘驗筆錄D
    男）。
　⑩109年9月10日15時51分許悠遊卡E在「臺北捷運臺北車站二」
    扣款，於16時41分許悠遊卡A在鄰近之「0277中山堂」租借U
    BIKE。
  ⑪109年9月15日11時42分許悠遊卡B、C同時在「全家」加值。
　⑫109年9月20日19時57、58分悠遊卡A、C、E同時在「臺北捷運
    松山」加值。
　⑬109年9月22日20時46、47分許，悠遊卡B、E同時在「臺北捷
    運劍潭」加值。
　⑭綜上，可知除本案案發之109年9月8日有悠遊卡A、B、C、D、
    E同由一人進行加值之情形外，悠遊卡B、C；悠遊卡A、C；
    悠遊卡A、D；悠遊卡A、E；悠遊卡A、C、E；悠遊卡B、E均
    有於相近時間、相鄰地點為接續交易之情形，移動軌跡相符
    ，且期間橫跨本案案發前之109年8月9日迄同年9月22日，倘
    非如附表一所示之5張悠遊卡均由同一人持有、使用，實難
    想見於此段長達月餘之期間內，如附表一所示之五張悠遊卡
    ，會有以如前述不同組合形式（即悠遊卡B、C；悠遊卡A、C
    ；悠遊卡A、D；悠遊卡A、E；悠遊卡A、C、E；悠遊卡B、E
    ）為多次搭乘大眾運輸或租借UBIKE之紀錄、卻又移動軌跡
    相符合之可能，凡此諸情，實非一般巧合可擬。而由前開勘
    驗筆錄所見之如附表一所示5張悠遊卡均由D男持以加值之監
    視器錄影畫面，益徵如附表一所示之5張悠遊卡確由同一人
    持有、使用之事實無訛。
　⒉被告即為持用如附表一所示5張悠遊卡之甲男：　
　　被告所有之悠遊卡A有如前述㈤⒈⑵所述（除109年9月8日之加
    值紀錄外）之交易情形，且均為其移動軌跡等事實，業據被
    告於本院審理時坦承無訛（本院卷第198至200頁），首堪認
    定。被告固辯稱如前述㈤⒈⑵⑨所述之加值情形系統有誤云云，
    然縱若扣除前述㈤⒈⑵⑨之交易紀錄，由悠遊卡A有多次與悠遊
    卡C、D、E同時或單獨使用之情形觀之（前述㈤⒈⑵②、③、④、⑧
    、⑩、⑫），已足見被告除持用悠遊卡A外，亦同時持用悠遊
    卡C、D、E之事實，再由悠遊卡C有與悠遊卡B（如前述㈤⒈⑵①
    、⑤、⑥、⑦、⑪）、悠遊卡E有與悠遊卡B（如前述㈤⒈⑵⑬）於同
    樣時、地進行加值，或有相同移動軌跡等節觀之，亦可推認
    被告同時持用悠遊卡B之事實，遑論被告既坦承悠遊卡A於前
    述本案案發前、後之移動軌跡無訛，悠遊卡交易系統自無可
    能獨就本案案發日即109年9月8日為錯誤之加值紀錄，況前
    開加值紀錄確有監視器錄影畫面存卷可憑，從而，堪認被告
    即為持用如附表一所示5張悠遊卡之甲男無誤。
　⒊此外，就案發時之監視器錄影畫面翻拍照片及被告於110年5
    月4日偵查時所拍攝之照片7張互相比對（偵查卷第87至93頁
    ），被告之身高、身形、髮型均與甲男相近，亦可佐證被告
    即為甲男無誤。
　㈥被告雖請求本院調取生物跡證、致理大學訪客紀錄云云，惟
    查：致理大學綜合大樓為校内一般教學大樓，人員進出無需
    實施登記與查驗證件等程序，業據致理學校財團法人致理科
    技大學111年4月12日致軍字第1110000331號函1紙存卷可查(
    本院卷第105頁)。且被告既有數度變裝以避免遭人察覺、且
    刻意持用不同悠遊卡出入等情，已如前述，顯見其心思縝密
    ，於犯本案時早已有計畫及防備，則其行竊當時避免留下個
    人跡證以防追緝，自有可能，而是否取得生物跡證僅屬取得
    犯罪證據之手段之一，並非必然，況本案依前揭監視器錄影
    畫面、如附件所示之附表一所示5張悠遊卡之交易情形，已
    足認被告確犯如附表所示之4次竊盜犯行，從而本案於案發
    現場縱未採得被告之相關生物跡證，亦不足以採為有利被告
    之認定，且本案待證事實已臻明確，而無再調查之必要，從
    而被告上揭所辯及前開證據調查聲請，並無可採且無調查之
    必要，附此敘明。　
二、綜上，足見本案被告係以持悠遊卡B自新埔站出站步行前往
    致理大學綜合大樓地下2樓行竊，且在抵達致理大學前之路
    途中不詳處所先行變裝，於竊取如附表所示告訴人財物後，
    再度在文化路上變裝，而後持悠遊卡C自新埔站進站、臺北
    車站出站，且於途中不詳處所再度變裝，再持如附表一所示
    5張悠遊卡加值之方式，為本案犯行之事實甚明。被告所辯
    各節，顯係臨訟飾卸之詞，委無可採。本案事證明確，被告
    犯行，均堪以認定，俱應依法論科。　
叁、論罪科刑
  ㈠核被告上開所為，均係犯刑法第320條第1項之竊盜罪。
　㈡被告如附表所示之犯行，犯意各別，行為互殊，應予分論併
    罰。
　㈢爰以行為人之責任為基礎，審酌被告不思循正道取財而為本
    件竊盜犯行，對於他人財產權缺乏尊重，應予非難，且犯後
    始終否認犯行之態度；及被告於本案前已有多次竊盜前科，
    有臺灣高等法院被告前案紀錄表在卷可查，可見其屢次侵害
    他人財產，素行非佳；兼衡被告犯罪手段、犯罪所生之損害
    及犯罪之所得，暨被告自陳之高中畢業智識程度、擔任清潔
    供、月收入約新臺幣2萬元、經濟狀況勉持之家庭生活與經
    濟狀況（本院卷第200頁）等一切情狀，分別量處如附表所
    示之刑，及各諭知易科罰金之折算標準，並合併定其應執行
    之刑暨諭知易科罰金之折算標準如主文所示。
肆、沒收
　　被告如附表「遭竊現金金額」欄所示竊得之財物，均屬其犯
    罪所得，且未扣案，爰均應依刑法第38條之1第1項前段規定
    ，於附表「主文」欄宣告沒收，並依同條第3項規定，諭知
    於全部或一部不能沒收或不宜執行沒收時，追徵其價額。
據上論斷，依刑事訴訟法第299條第1項前段，判決如主文。
本案經檢察官王涂芝偵查起訴，由檢察官林亭妤到庭執行職務。
中　　華　　民　　國　　111 　年　　6 　　月　　27　　日
                  刑事第十八庭  法  官  詹蕙嘉
上列正本證明與原本無異。
如不服本判決，應於判決送達後20日內敘明上訴理由，向本院提
出上訴狀 (應附繕本) ，上訴於臺灣高等法院。其未敘述上訴理
由者，應於上訴期間屆滿後20日內向本院補提理由書「切勿逕送
上級法院」。
                                書記官  方志淵
中　　華　　民　　國　　111 　年　　6 　　月　　29　　日
附錄本案論罪科刑法條全文：
中華民國刑法第320條
意圖為自己或第三人不法之所有，而竊取他人之動產者，為竊盜
罪，處5年以下有期徒刑、拘役或50萬元以下罰金。
意圖為自己或第三人不法之利益，而竊佔他人之不動產者，依前
項之規定處斷。
前二項之未遂犯罰之。

附表：
編號 告訴人 遭竊現金金額 （新臺幣） 主文 1 蔡宛蓁 2,500元 陳信德犯竊盜罪，處拘役貳拾日，如易科罰金，以新臺幣壹仟元折算壹日。未扣案之犯罪所得新臺幣貳仟伍佰元沒收，於全部或一部不能沒收或不宜執行沒收時，追徵其價額。 2 徐郁婷 1,000元 陳信德犯竊盜罪，處拘役拾伍日，如易科罰金，以新臺幣壹仟元折算壹日。未扣案之犯罪所得新臺幣壹仟元沒收，於全部或一部不能沒收或不宜執行沒收時，追徵其價額。 3 劉岱華 500元 陳信德犯竊盜罪，處拘役拾日，如易科罰金，以新臺幣壹仟元折算壹日。未扣案之犯罪所得新臺幣伍佰元沒收，於全部或一部不能沒收或不宜執行沒收時，追徵其價額。 4 李芹 900元 陳信德犯竊盜罪，處拘役拾日，如易科罰金，以新臺幣壹仟元折算壹日。未扣案之犯罪所得新臺幣玖佰元沒收，於全部或一部不能沒收或不宜執行沒收時，追徵其價額。 

附表一：
編號 悠遊卡外觀卡號 儲值時間 (109年9月8日) 儲值金額(新臺幣) 備註   1 0000000000 （悠遊卡A） 16時35分37秒 70元 原起訴書附表二編號5、附件所示綠色欄位   2 0000000000 （悠遊卡B） 16時33分55秒 50元 原起訴書附表二編號2、附件所示粉色欄位 3 0000000000 （悠遊卡D） 16時33分28秒 50元 原起訴書附表二編號1、附件所示欄色欄位 4 0000000000 （悠遊卡C） 16時34分15秒 50元 原起訴書附表二編號3、附件所示白色欄位 5 0000000000 （悠遊卡E） 16時34分42秒 50元 原起訴書附表二編號4 、附件所示卡其色欄位